# 请教关于投资性房地产公允模式下计量自转公、公转自的损益确认问题

提问人：ad1949zgkjsy 时间：2013-06-05 10:40:02
请问，为什么投资性房地产公允模式计量条件下，非投资性房地产转为投资性房地产时，公允价值大于其账面价值的，要计入“资本公积--其他资本公积”科目？而投资性房地产转为非投资性房地产时，却要计入“公允价值损益变动”科目呢？ 谢谢解答。

回答人：chenyiwei
回复 ad1949zgkjsy 的帖子
1 、投资性房地产转为自用房地产时：由于投资性房地产的公允价值计量要持续到转换日，所以截至转换日的公允价值变动仍然是计入损益，这是投资性房地产公允价值模式的一般原则所导致的。
2 、自用房地产转为投资性房地产时，由于自用房地产原先是采用成本计量，不确认公允价值变动损益，并且这一过程只是用途转换，并未实际发生资产的处置，所以不确认处置损益，而设计把累计的公允价值变动计入资本公积，相当于确认一项其他综合收益，到后续处置时再转出。

提问人：西楼看月 时间：2013-07-02 15:30:56
回复 chenyiwei 的帖子
由于投资性房地产的公允价值计量要持续到转换日，所以截至转换日的公允价值变动仍然是计入损益，这是投资性房地产公允价值模式的一般原则所导致的。
能具体解释一下吗?一般原则？

回答人：chenyiwei
如上面回复，在投资性房地产采用公允价值计量期间，所有公允价值变动均计入当期损益。用途转换日的公允价值就成为后续作为存货或者固定资产核算的成本基础。